【裁判字號】    89,易,337
【裁判日期】    891121
【裁判案由】    竊盜
【裁判全文】
臺灣宜蘭地方法院刑事判決                          八十九年度易字第三三七號
    公  訴  人  臺灣宜蘭地方法院檢察署檢察官
    被      告  甲○○
右列被告因竊盜案件，經檢察官提起公訴（八十九年度偵緝字第九六號），本院判決
如左：
    主  文
甲○○竊盜，處有期徒刑參月。
    事  實
一、甲○○意圖為自己不法之所有，於民國八十七年十一月八日上午十時許，在宜蘭
    縣三星鄉郊區，趁林芳丞疏於看管之際，竊取林芳丞置於車內之支票（付款人為
    第一商業銀行羅東分行、發票人聯華企業社即林枝祥、票號ＮＡ0000000
    號、金額新台幣(下同)五千元）一紙。得手旋於同日十二時許，持往羅東鎮○○
    路向其不知情之友人張勝鈞借款四千五百元，張勝鈞遂要求其妻簡惠暄代借四千
    五百元予甲○○，而收取甲○○所交付之上開支票，嗣經張勝鈞於八十七年十一
    月三十日持上開支票向銀行為付款之提示遭拒後，為銀行人員報警查獲，並扣得
    支票一紙。
二、案經台灣宜蘭地方法院檢察署檢察官自動檢舉偵查起訴。
    理  由
一、訊據被告甲○○固坦承有持該票向張勝鈞調借現金之事實，惟矢口否認有何竊盜
    犯行，辯稱：上開支票係友人陳文福缺錢向伊調借，伊並無現款，故向張勝鈞週
    轉云云。惟查，被害人林芳丞在八十七年十一月八日上午十時，在三星鄉郊區，
    車內失竊大背包一個，內有信用卡、金融卡、證件、股票、戒指及本件之支票等
    物，業據被害人林芳丞在偵查中陳述明確。旋於二小時內之同日十二時許，被告
    一人即持該票向告訴人張勝鈞調借，且被告向告訴人張勝鈞謊稱該票係老闆給付
    之工資等事實，有告訴人張勝鈞及其妻簡惠暄之指述綦詳，並有宜蘭縣票據交換
    所八十七年十二月三日宜票交字第一八二號函、遺失票據申報書、支票影本及退
    票理由單在卷可參。被告對於該票之來源，於警局初訊時稱，該票係八十七年十
    月初在羅東維揚路一名綽號「芭樂」發生車禍時所交付之賠償款云云。嗣於偵查
    中改稱：是綽號為芭樂之江仁俊為週轉，拿來與伊換現金，在羅東高商附近交付
    ，「芭樂」說票是他母親要開給修理廠的錢云云。惟此等說詞為江仁俊於台灣宜
    蘭地方法院檢察署八十九年度偵字第五二二號案件偵查中所否認，且被告當時稱
    伊與江仁俊共同向簡惠暄拿錢云云，經該署檢察官傳喚證人簡惠暄後，證明當時
    係被告一人前來，因認不能證明江仁俊有竊盜犯罪，而為不起訴處分。被告事後
    經檢察官簽分偵辦並通緝到案後，即改稱：是江仁俊與一名「陳╳信」（事後稱
    即為證人陳文福）之人拿來向伊借款云云。於偵查中最末次訊問時又改稱伊未與
    江仁俊發生車禍，是綽號「肉仔信」之「陳╳信」叫他這樣說的云云。被告通緝
    到案前應訊，均未曾提及「陳╳信」其人，顯見係事後羅織，以圖卸責。至證人
    陳文福（原名陳明信）雖於審判中稱：江仁俊將伊所租用之車輛撞壞後，交給伊
    一張支票，伊事後遇見被告，被告允為伊調現，並與被告一同前去調借云云。與
    被告所稱係江仁俊前來調現或江仁俊與陳文福二人一同前去調借等陳述亦均不相
    符。且陳文福亦自承與被告一同提解至本院受訊前並曾就此事詢問被告等情，足
    見二人有串供之可能，是證人所言無非事後迴護被告之詞，不足採信。事證明確
    ，被告犯行，應堪認定。
二、核被告所為，係犯刑法第三百二十條第一項之竊盜罪。爰審酌被告犯罪之動機、
    目的、手段、生活狀況、智識程度、犯罪所生之損害，及犯罪後態度等一切情狀
    ，量處如主文所示之刑。
三、至移送併辦意旨另以：被告於八十八年十二月十日，在宜蘭縣蘇澳鎮○○路四二
    八巷三十號房間衣櫃內，竊取王俊德之中國信託商業銀行信用卡，並基於意圖為
    自己不法所有之詐欺犯意，以該卡持向該行預借現金，共領得二萬元，因認被告
    涉有刑法第三百二十條第一項之竊盜罪嫌及同法三百三十九條之二第一項以不正
    方法由自動付款設備取得他人財物罪嫌，並與前揭已起訴之竊盜罪有連續犯之裁
    判上一罪關係，而移送本院併案審理。經查被告所犯二件雖均為竊盜罪，惟移送
    併辦案件之犯罪時間與已論罪科刑之前揭案件相距一年許，難謂二罪有時間緊接
    之情形，從而即難認有連續犯之裁判上一罪關係，自非本院所得併予審酌，應另
    行偵查起訴，併此敘明。
據上論斷，應依刑事訴訟法第二百九十九條第一項前段，刑法第三百二十條第一項、
罰金罰鍰提高標準條例第一條前段判決如主文。
中    華    民    國      八十九      年      十一    月     二十一    日
                                  臺灣宜蘭地方法院刑事庭
                                          法  官  謝  佩  玲
右正本證明與原本無異。
如不服本判決，應於判決送達後十日內，向本院提出上訴狀。（應附繕本）
                                          書記官  莊  淑  茹
中    華    民    國      八十九      年      十二    月       一      日
刑法第三百二十條第一項
意圖為自己或第三人不法之所有，而竊取他人之動產者，為竊盜罪，處五年以下有期
徒刑、拘役或五百元以下罰金。


司法院資訊處製作；財團法人民間司法改革基金會備份。
